最高法院民事裁定　　　　　　　九十四年度台再字第一九號
　　再 審原 告　乙○○即王.
　　　　　　　　丙○○即王成.
　　　　　　　　甲○○兼王成.
　　再 審被 告　丁○○
　　　　　　　　　　　　樓
　　　　　　　　戊○○
上列當事人間請求損害賠償事件，再審原告對於中華民國八十九
年五月十二日本院判決（八十九年度台上字第一一○二號），提
起再審之訴，本院裁定如下：
    主  文
再審之訴駁回。
再審訴訟費用由再審原告負擔。
    理  由
本件再審原告王成龍於提起再審之訴後之民國九十三年十月十四
日死亡，其繼承人為再審原告甲○○、丙○○、乙○○及邱月星
。邱月星已於同年十二月九日具狀向台灣新竹地方法院表示拋棄
繼承，經該院准予備查，有該院民事庭九十三年十二月二十日新
院月家謙九十三繼四○○字第一○六五八號通知可憑，茲甲○○
、丙○○提出戶籍謄本聲明承受訴訟，核無不合；王成龍之繼承
人中之乙○○未聲明承受訴訟，本院依職權命其續行訴訟。均先
予敘明。
次按再審訴之訴，應於三十日之不變期間內提起。前項期間，自
判決確定時起算，判決於送達前確定者，自送達時起算；其再審
之理由發生或知悉在後者，均自知悉時起算，民事訴訟法第五百
條第一項、第二項定有明文。如再審原告主張其知悉再審理由在
後者，應就此利己事實負舉證責任，此觀同法第五百零一條第一
項第四款之規定自明。又當事人以有同法第四百九十六條第一項
第一款適用法規顯有錯誤之情形提起再審之訴，應認此項理由於
裁判送達時當事人即可知悉，故計算是否逾三十日之不變期間，
應自裁判確定時起算，無同法第五百條第二項但書再審理由知悉
在後之適用。查本件原確定判決係於民國八十九年五月二十六日
送達，有卷附送達證書足據。再審之不變期間自判決送達之翌日
起，扣除在途期間四日，算至八十九年六月二十九日止，即告屆
滿，乃再審原告遲至九十二年九月二十四日始提起再審之訴，其
以原確定判決有民事訴訟法第四百九十六條第一項第一款適用法
規顯有錯誤為再審事由部分，顯已逾期；至於再審原告以曾參與
前訴訟程序之審判長張宗權、法官蕭艿菁有偏頗之虞，卻不自行
迴避，原確定判決有民事訴訟法第四百九十六條第一項第四款依
法律或裁判應迴避之法官參與裁判之再審事由部分，再審原告於
九十一年四月二日向本院九十一年度台聲字第四五六號損害賠償
聲請再審事件提出之民事補充再審理由狀中，即已主張有此一再
審事由（見本院九十一年度台聲字第四五六號卷第三六至三九頁
），顯見再審原告於當時即已知悉此一再審事由，竟遲至九十二
年九月二十四日始以此為由再行提起再審之訴，亦已逾期，此部
分亦非合法。
據上論結，本件再審之訴為不合法。依民事訴訟法第五百零二條
第一項、第九十五條、第七十八條，裁定如主文。
中　　華　　民　　國　九十四　年　　三　　月　十八　　日
                      最高法院民事第四庭
                          審判長法官  吳　正　一
                                法官  黃　義　豐
                                法官  簡　清　忠
                                法官  朱　建　男
                                法官  陳　碧　玉
      本件正本證明與原本無異
                                      書  記  官
中　　華　　民　　國　九十四　年　　三　　月　三十　  日
                                                  Ｒ
